【裁判字號】    90,聲再,450
【裁判日期】    900928
【裁判案由】    聲請再審
【裁判全文】
台灣高等法院刑事裁定                             九十年度聲再字第四五０號
    再審聲請人
    即受判決人  甲○○
右列聲請人因違反著作權法案件，對於本院九十年度上易字第一一八六號中華民國九
十年七月十三日確定判決（台灣桃園地方法院八十九年度易字第三二七八號、台灣桃
園地方法院檢察署八十九年偵字第一六九二八號），聲請再審，本院裁定如左：
    主  文
再審之聲請駁回。
    理  由
一、按有罪之判決確定後，因發現確實之新證據，足認受有罪判決之人應受無罪、免
    訴、免刑或輕於原判決所認罪名之判決，為受判決人之利益，得聲請再審，刑事
    訴訟法第四百二十條第一項第六款定有明文。所謂發見確實之新證據，係指就該
    新證據之本身作形式觀察，毋須經調查程序，顯然可認為足以動搖原確定之判決
    ，且該新證據，係指當時已經存在而發見在後或審判時未經注意之證據，且能證
    明原確定判決所認定之事實為錯誤而言，如聲請人提出之證據，不足以推翻原確
    定判決所憑之證據者，均非上開所謂確實之新證據，此有最高法院四十年台抗字
    第二號、四十九年台抗字第七十二號、三十五年特抗字第二一號判例，足資參照
    。又同法第四百二十條第一項第二款所謂原判決所憑之證言、鑑定或通譯已證明
    其為虛偽者，須已經確定判決證明為虛偽，始屬相符，此觀諸同法第四百二十條
    第二項規定之文義自明。
二、聲請意旨略以：原確定判決認定聲請人即受判決人（以下簡稱聲請人）甲○○犯
    罪，係根據一片自用光碟及聲請人自承贈送二片光碟之證言，實則：（一）、聲
    請人所自承已販賣二台現代牌ＶＣＤ之事實，實際上係一個顧客購買二台，而非
    先後販賣二次，法官並未詢問此點，致聲請人未就此有利於己之事項為說明，故
    原確定判決認聲請人為先後二次犯行，時間緊接，而論以連續犯並加重其刑，顯
    係誤核，又原確定判決所認聲請人侵害摩那園公司享有之著作權音樂為八十三首
    ，依附表所示歌名相同重覆者有十一首，故實際應只有七十二首，此由謄本序號
    ２－２、３－４、３－５、４－２１、４－２５、５－５２、５－５６、５－６
    ２、６－６８及合約序號９６、２３０均為相同之歌曲，可資證明；（二）、聲
    請人並不知扣案之光碟片係侵害告訴人之著作，俟告訴人於庭訊時出示著作權證
    明，聲請人始知悉，即使是審判法官都得仔細審核始能確定光碟片內之七十二首
    音樂屬告訴人之著作權，更何況是與音樂著作無相關聯之聲請人，是聲請人確實
    非明知而有意侵犯著作權，原確定判決以聲請人係「明知為侵害著作權之物」，
    據以論罪科刑，顯然無所依據；（三）、該扣案之光碟片一片為聲請人家庭自用
    ，僅能在扣案之光碟機撥放出影音，無法在其他廠牌光碟機中使用，此即證明該
    光碟片無法散布，自無從據此唯一證據與聲請人自承之言，即認定聲請人連續以
    明知為侵害著作權之物而以散佈之方法侵害他人之著作權。聲請人因未發現前開
    事證，致未為有利於己主張，綜據上述，足認聲請人應受無罪或輕於原判決所認
    罪名之判決，爰依刑事訴訟法第四百二十條第一項第二款與第六款之規定聲請再
    審云云。
三、經查：（一）、聲請人為址設桃園縣大溪鎮○○路五十四號之「強昇電業行」負
    責人，兼賣現代牌伴唱光碟機，而如附表所示八十三首歌曲係摩那園公司享有著
    作權之音樂著作，業據告訴代理人張明忠陳明在卷，並有卷附內政部著作權登記
    簿謄本、內政部著作權執照、音樂著作專屬授權合約書可按，扣案光碟片係未經
    摩那園公司之同意或授權所盜拷，並據告訴代理人張忠明指訴不移，亦為聲請人
    所不爭執，又扣案之光碟片僅適用於聲請人同時陳列供販售之現代廠牌點唱機使
    用，如以之插入電腦之ＤＶＤ槽，以ＭＥＤＩＡ  ＰＬＡＹＥＲ  ＰＯＷＥＲ
    ＤＶＤ之播放程式加以讀取，均無法播放該ＶＣＤ之影音，亦無任何歌曲音樂呈
    現，為告訴代理人施讚豐所不爭執，並經原審勘驗屬實，有勘驗筆錄在卷可按（
    原審卷第五頁），告訴人會同警方人員前往搜索時，扣得現代牌點唱機一台及本
    案光碟片一片，聲請人並自承前已販賣二台現代牌點唱機並各附贈一片光碟片予
    買受人屬實，該光碟片既僅能適用於現代牌點唱機使用，則被告係將該光碟片附
    贈予現代牌點唱機之買受人之事實，即堪認定，又雖無證據足以認定被告有販賣
    前開光碟片之行為，但被告將該侵害他人音樂著作之光碟片附贈予其所販售現代
    牌點唱機之買受人，仍難解免以散布方法侵害他人音樂著作之罪責，是聲請人違
    反著作權法第九十三條第三款、第八十七條第二款規定，罪證堪稱明確，有原確
    定判決書可按；（二）、聲請人雖陳稱：扣案之光碟片中告訴人享有著作權之音
    樂著作有重覆之歌曲，應為七十三首歌曲，而非原確定判決所認定之八十三首，
    又伊係一次賣給一位顧客二台ＤＶＤ，而非先後販賣二次云云，惟並未提出證據
    以實其說，自其聲請再審之意旨之形式上觀察，尚須經調查程序，非顯然可認為
    有足以動搖原確定判決情事，自難認其聲請為合法。又被告並未提出證據，其聲
    請再審之書狀，並非同法四百二十條第一項第二款所規定之證據，非得為聲請再
    審之理由，其提起本件再審之聲請，亦難認為有理由。綜上所述，本件聲請人再
    審之聲請，核與上引法條所定不符，應認聲請人再審之聲請為無理由，應予駁回
    。
據上論斷，依刑事訴訟法第四百三十四條第一項，裁定如主文。
中      華      民      國    九十      年      九      月    二十八    日
                            台灣高等法院刑事第十五庭
                                審判長法  官  房  阿  生
                                      法  官  雷  元  結
                                      法  官  鄧  振  球
右正本證明與原本無異。
不得抗告。
                                      書記官  洪  秋  帆
中      華      民      國    九十      年      十      月      二      日


司法院資訊處製作；財團法人民間司法改革基金會備份。
